【裁判字號】    98,訴,376
【裁判日期】    980408
【裁判案由】    毒品危害防制條例
【裁判全文】
臺灣基隆地方法院刑事判決               98年度訴字第376號
公  訴  人  臺灣基隆地方法院檢察署檢察官
被      告  乙○○
                    （現另案於臺灣基隆看守所羈押中）
上列被告因毒品危害防制條例案件，經檢察官提起公訴（98年度
毒偵字第534 號），因被告於準備程序中為有罪之陳述，經本院
合議庭裁定由受命法官獨任行簡式審判程序，判決如下：
    主  文
乙○○施用第一級毒品，累犯，處有期徒刑柒月。
    事實及理由
一、本件犯罪事實、證據及應適用之法條，除下列應予補充外，
    其餘均詳如起訴書之記載（如附件）：(1)犯罪事實欄一最後
    1 行「並付保護管束」文字記載後應更正並補充記載「於97
    年11月23日保護管束期間屆滿，未經撤銷假釋，其未執行之
    刑以已執行論，而執行完畢。（構成累犯）」；(2)證據補充
    ：「被告於本院審理中之自白」、「臺灣高等法院被告前案
    紀錄表」；(3)應適用之法條補充「被告施用海洛因前之持有
    犯行，為施用海洛因之犯行所吸收，不另論罪」、「被告曾
    有如事實欄所載之犯罪科刑及刑之執行情形，此有臺灣高等
    法院被告前案紀錄表在卷可稽，其於有期徒刑執行完畢後，
    5 年以內，故意再犯本起重本刑有期徒刑以上之罪，為累犯
    ，應依刑法第47條第1項規定，加重其刑。」
二、刑之酌科
    爰審酌立法院於86年10月30日三讀通過於87年5月20 日公布
    ，同年月22日生效之毒品危害防制條例，該條例對於施用毒
    品之被告改以治療、矯治為目的，非重在處罰，是被告違反
    本罪實係基於「病患性」行為，而對他人甚少損害，然被告
    前曾因施用毒品，經送觀察、勒戒及徒刑之執行，有上開前
    案紀錄表為憑，素行非佳，經警查獲後仍未戒絕，再衡量被
    告其餘犯罪之動機、目的、犯罪時所受之刺激、犯罪之手段
    、犯人之生活狀況、品行、智識程度、犯罪所生之危險或損
    害、犯罪後之態度等一切情狀，判處如主文所示之刑。
三、據上論斷，應依刑事訴訟法第273條之1第1項、第299條第1
    項前段、第310條之2、第454條，毒品危害防制條例第10條
    第1項、第23條第2項，刑法第11條前段、第47條第1項，判
    決如主文。
本案經檢察官甲○○到庭執行職務。
中    華    民    國    98    年    4    月    8    日
                  刑事第三庭法    官  林淑鳳
以上正本證明與原本無異。
如不服本判決應於收受送達後10日內向本院提出上訴書狀，並應
敘述具體理由；其未敘述上訴理由者，應於上訴期間屆滿後20日
內向本院補提理由書（均須按他造當事人之人數附繕本）「切勿
逕送上級法院」。
中    華    民    國    98    年    4     月    10    日
                            書 記 官  王靜敏
附錄論罪法條：
毒品危害防制條例第10條第1項
施用第一級毒品者，處 6 月以上 5 年以下有期徒刑。
施用第二級毒品者，處 3 年以下有期徒刑。
附件：
臺灣基隆地方法院檢察署檢察官起訴書
                                     98年度毒偵字第534號
    被      告  乙○○  男  25歲（民國○○年○月○○日生）
                        住基隆市○○區○○路97之2號3樓
                        居基隆市○○區○○路10巷21-1號
                        （另案在臺灣基隆看守所羈押中）
                        國民身份證統一編號：Ｚ000000000號
上列被告因違反毒品危害防制條例案件，業經偵查終結，認應提
起公訴，茲敘述犯罪事實及證據並所犯法條如下：
        犯罪事實
一、乙○○前因施用毒品案件，經觀察、勒戒後，認無繼續施用
    毒品之傾向，由本署檢察官於民國93年12月20日，以93年度
    毒偵字第2288號為不起訴處分確定。復於94年間因施用第一
    、二級毒品案件，經臺灣基隆地方法院及臺灣高等法院分別
    以94年度訴字第377號判處有期徒刑5月及以94年度上訴字第
    3944號判處有期徒刑9月確定 (甲)；再因強奪案件，經臺灣
    基隆地方法院以95年度訴字第31號判處有期徒刑1年2月確定
    (乙)；又因施用毒品案件，經同法院分別於95年7月27日，
    以95年度訴字第476號判處有期徒刑6月確定 (丙)、於95年
    11月2日，以95年度基簡字第948號判處有期徒刑6月確定 (
    丁) ；其後，另因行使偽造私文書、搶奪等案，經同法院於
    95年9月28日，以95年度訴字第653號判處有期徒刑10月、1
    年3 月，嗣經上訴，經臺灣高等法院以95年度上訴字第4260
    號，就行使偽造私文書部分撤銷原審判決，改處有期徒刑1
    年確定(戊)，至搶奪罪部分，則駁回上訴（即維持原審判處
    有期徒刑1年3月）而確定 (己)，嗣後 (甲)、(乙)2 罪經裁
    定減刑並定應執行刑為有期徒刑10月，(丙)、(丁)、(戊)、
    (己)4 罪經裁定減刑並定應執行刑為有期徒刑1年5月；前開
    各罪合併執行，已於97年8月29日假釋出監並付保護管束（
    不構成累犯）。
二、詎其猶不知悔改，竟復基於施用第一級毒品海洛因之犯意，
    於98年2月1日23時許，在基隆市○○區○○路10巷21-1號居
    所內，以注射針筒方式，施用第一級毒品海洛因。嗣因另涉
    竊盜罪，於同月 2日上午11時許，為警通知其到案說明，並
    採尿送驗有毒品嗎啡之陽性反應，因而查悉上情。
三、案經基隆市警察局第一分局報告偵辦。
        證據並所犯法條
一、訊據被告乙○○對上揭犯罪事實坦承不諱，且被告於98年 2
    月 2日為警查獲後，經採集其尿液經送臺灣尖端先進生技醫
    藥股份有限公司，以氣相層析質譜分析法（GC/MS） 檢驗，
    結果呈毒品嗎啡之陽性反應，此有該公司98年 2月20日出具
    之濫用藥物檢驗報告及基隆市警察局第一分局偵辦毒品案件
    尿液檢體對照表在卷可稽，對以酵素免疫分析或薄層定性分
    析等方式為初步篩檢者，固具有相當程度偽陽性之可能，惟
    如以氣（液）相層析、質譜分析等方法檢驗，出現偽陽性反
    應之機率極低，已具相當之公信力，故前開檢驗結果足以作
    為認定被告確曾施用海洛因事實之依據。復有聲請簡易判決
    處刑書、判決書及刑案資料查註紀錄表附卷足參，被告犯行
    堪予認定。
二、核被告所為係犯毒品危害防制條例第10條第 1項之施用第一
    級毒品罪嫌。被告持有第一級毒品之低度行為，應為施用之
    高度行為所吸收，不另論罪。
三、依毒品危害防制條例第23條第2項、刑事訴訟法第251條第1
    項提起公訴。
    此  致
臺灣基隆地方法院
中    華    民    國    98    年     3    月    20    日
                          檢  察  官  李豫雙
本件正本經證明與原本無異
中    華    民    國    98    年    3     月    25    日
                          書  記  官  陳威志
附錄本案所犯法條：
毒品危害防制條例第10條第1項：
施用第一級毒品者，處 6 月以上 5 年以下有期徒刑。


司法院資訊處製作；財團法人民間司法改革基金會備份。
